最高法院刑事判決                                八十八年度台上字第七二九號
    上  訴  人  甲○○
右上訴人因違反麻醉藥品管理條例等罪案件，不服台灣高等法院中華民國八十七年四
月七日第二審判決（八十六年度上訴字第五五六五號，起訴案號：台灣板橋地方法院
檢察署八十六年度偵字第三○九二號），提起上訴，本院判決如左：
    主  文
上訴駁回。
    理  由
一非法販賣化學合成麻醉藥品部分：
按刑事訴訟法第三百七十七條規定，上訴於第三審法院，非以判決違背法令為理由，
不得為之。是提起第三審上訴，應以原判決違背法令為理由，係屬法定要件。如果上
訴理由狀並未依據卷內訴訟資料，具體指摘原判決不適用何種法則或如何適用不當，
或所指摘原判決違法情事，顯與法律規定得為第三審上訴理由之違法情形，不相適合
時，均應認其上訴為違背法律上之程式，予以駁回。本件原判決綜合調查證據之結果
，認上訴人甲○○犯有行為時麻醉藥品管理條例第十三條之一第二項第一款非法販賣
化學合成麻醉藥品（安非他命）之事實，因認第一審判決就此部分論上訴人以上開罪
名，量處有期徒刑伍年貳月；扣案安非他命壹包（淨重點肆柒公克）沒收，為無不
合，予以維持，駁回上訴人在第二審關於此部分之上訴，已詳認定犯罪事實之依據
及憑以認定之理由，並對上訴人否認犯罪之辯詞，如何不足採信，均已依據卷內資料
予以指駁及說明，從形式上觀察，原判決並無違背法令情形。按事實之認定，證據之
取捨及證據證明力之判斷，乃事實審法院之職權，苟無違反經驗法則及論理法則，自
難指為違法。原判決論處上訴人上開罪刑，已詳述其憑據及取捨證據之心證理由，核
與證據法則尚無違背。上訴意旨仍執其在原審之辯詞，否認向綽號「佳佳」販入安非
他命後，再轉賣與綽號「老陳」之男子等語，係就原判決已詳為論斷與說明之事項，
再為事實上之爭執，殊非適法之第三審上訴理由。又販賣安非他命數量之多寡，固足
為法院科刑時量刑輕重之參考，但非犯罪構成要件事實，上訴意旨爭執扣案之安非他
命，警方及法務部調查局秤得之重量不同，但不影響判決主旨。再原判決係依憑上訴
人於警訊及在偵查中之自白，證人黃嘉和之供證，上訴人復係為警當場查獲之現行犯
，且有前述安非他命一包扣案等證據，資以認定上訴人有此部分犯行，上訴猶指係警
方誣陷，難謂有據。況非法販賣安非他命，只要意圖營利，將安非他命販入或將之賣
出，有一於此，犯罪即經完成。本件依原判決所認定之事實，上訴人係意圖營利，向
「佳佳」販入安非他命後，擬將其中部分安非他命售與「老陳」時，為警當場查獲，
依上說明，其非法販賣安非他命行為已屬既遂，則「老陳」究係何人，其長相、身形
、年齡如何，均不影響上訴人成罪，原審就此及「老陳」何以能從容逃逸等項未為無
益之調查，尚難指為調查未盡。再上訴人所辯案發當日，渠係要找毛鳳鱗談行動電話
事，並非欲販賣安非他命予「老陳」一節，為原判決所不採，原判決理由二已詳述其
調查審認之結果，亦無理由不備之違法。本件事證已臻明確，原審未傳訊警員黃嘉和
究明上訴人之警訊筆錄是否實在，仍不能任指有調查未盡之違背法令。此外，上訴人
徒憑已意，對原審職權之適法行使及原判決理由已詳為論斷之事項，再事爭論，顯與
法定上訴第三審之形式要件不符，其上訴違背法律上之程式，應予駁回。
二連續非法吸用化學合成麻醉藥品部分：
按刑事訴訟法第三百七十六條所列各罪之案件，經第二審判決者，不得上訴於第三審
法院，觀諸該法條之規定自明。上訴人甲○○被訴連續非法吸用化學合成麻醉藥品部
份，原判決係維持第一審依刑法第五十六條、行為時麻醉藥品管理條例第十三條之一
第二項第四款論處罪刑。查該罪名係屬刑事訴訟法第三百七十六條第一款之案件，既
經第二審判決，自不得上訴於第三審法院，上訴人竟就此部分復提起上訴，顯為法所
不許，亦應予駁回。
據上論結，應依刑事訴訟法第三百九十五條前段，判決如主文。
中      華      民      國    八十八    年      二      月     十一     日
                              最高法院刑事第八庭
                                  審判長法官  謝  家  鶴
                                        法官  洪  文  章
                                        法官  花  滿  堂
                                        法官  陳  世  淙
                                        法官  呂  潮  澤
      右正本證明與原本無異
                                              書  記  官
中      華      民      國    八十八    年      二      月    二十三    日
